臺灣桃園地方法院刑事判決
111年度審易字第34號
公  訴  人  臺灣桃園地方檢察署檢察官 
被      告  林煌憶



上列被告因竊盜等案件，經檢察官提起公訴（110年度偵字第360
78號、第36115號），被告於本院準備程序中就被訴事實均為有
罪之陳述，經告知簡式審判程序之旨，並聽取當事人之意見後，
當庭裁定改依簡式審判程序合併審理，判決如下：
    主  文
林煌憶犯攜帶兇器竊盜罪，處有期徒刑柒月，未扣案如附表編號
一所示之物沒收，於全部或一部不能沒收或不宜執行沒收時，追
徵其價額；又犯攜帶兇器竊盜罪，處有期徒刑捌月，未扣案如附
表編號二至編號三所示之物均沒收，於全部或一部不能沒收或不
宜執行沒收時，追徵其價額。應執行有期徒刑壹年。
    事  實
一、林煌憶意圖為自己不法所有，基於竊盜之犯意，於民國110
    年7月10日晚間11時20分許，在桃園市○○區○○路000號旁之嘟
    嘟房龍潭中正站停車場，持客觀上可為兇器使用之鐵橇，破
    壞該處由中興電工機械股份有限公司員工游欽奇負責管領之
    繳費機鎖頭後（毀損部分未據告訴），竊取繳費機內之現金
    新臺幣（下同）4,490元得手，隨即騎乘其所有之車牌號碼0
    00-000號普通重型機車離去。
二、林煌憶意圖為自己不法所有，基於竊盜及毀損之犯意，於11
    0年7月11日凌晨0時25分許，在桃園市○○區○○路0段000巷00
    號旁歐維斯國際開發有限公司（下稱歐維斯公司）所經營之
    停車場，持客觀上可為兇器使用之鐵橇，破壞由該公司員工
    陳亞如負責管領之繳費機鎖頭後，竊取繳費機內之現金5,00
    0元及監視器鏡頭1個得手後，騎乘上開機車離去。
三、案經游欽奇訴由桃園市政府警察局龍潭分局；歐維斯公司訴
    由八德分局報告臺灣桃園地方檢察署檢察官偵查起訴。
　　理  由
一、本件被告林煌憶所犯均係死刑、無期徒刑或最輕本刑為3年
    以上有期徒刑以外之罪，亦非屬臺灣高等法院管轄第一審之
    案件，其於準備程序中就被訴事實均為有罪之陳述，經本院
    告知簡式審判程序之旨，並聽取當事人之意見後，本院依刑
    事訴訟法第273條之1第1項規定，裁定進行簡式審判程序，
    合先敘明。
二、上揭事實，業據被告於警詢、本院準備程序及審理中均坦承
    不諱【見臺灣桃園地方檢察署110年度偵字第36078號卷（下
    稱偵字第36078號卷）第9-13頁、第177-179頁、110年度偵
    字第36115號卷（下稱偵字第36115號卷）、本院111年度審
    易字第34號卷（下稱本院卷）第67頁、第73頁】，核與證人
    即被害人游欽奇、證人即告訴人陳亞如於警詢中之指述（見
    偵字第36078號卷第33-37頁、第77-79頁）情節互核一致，
    並有嘟嘟房結帳條、現場及監視器畫面翻拍照片、桃園市政
    府警察局現場勘察採證紀錄表、勘察採證同意書、桃園市政
    府警察局八德分局刑案現場勘察報告、車輛詳細資料報表等
    資料（見偵字第36078號卷第39頁、第43-48頁、第49-73頁
    、第75頁、第81-92頁、第93頁、第95-99頁、偵字第36115
    號卷第19頁）附卷可稽，足認被告之任意性自白與事實相符
    ，堪以採信。本案事證明確，被告上開犯行，均堪認定，應
    予依法論科。
三、論罪科刑：
（一）核被告就事實欄一所為，係犯刑法第321條第1項第3款之
      攜帶兇器竊盜罪；就事實欄二所為，刑法第321條第1項第
      3款之攜帶兇器竊盜罪及同法第354條之毀損他人物品罪。
（二）被告就事實欄二所為，係一行為觸犯上開數罪名，為想像
      競合犯，應依刑法第55條規定，從一重論以攜帶兇器竊盜
      罪處斷。
（三）被告所犯上開各罪間，犯意分別，行為互殊，應予分論併
      罰。
（四）爰以行為人之責任為基礎，審酌被告正值青壯，不思以正
      當方式謀取財物，竟因一時貪念即竊取他人財物據為己有
      ，恣意侵害他人財產權，使他人受有損害，益徵被告法治
      觀念淡薄，惟念及被告犯後尚知坦認犯行，態度非劣，兼
      衡其犯罪之動機、目的、手段、情節、所竊得之財物價值
      及對被害人游欽奇、歐維斯公司所造成之法益損害大小及
      其於本院審理中所述之工作、家庭生活與經濟狀況（見本
      院卷第74頁）等一切情狀，分別量處如主文所示之刑，並
      定應執行之刑如主文所示，以示懲儆。
四、沒收：
（一）本件被告於事實欄一、二竊得如附表編號1至編號3所示之
      財物，均為其犯罪所得，然未扣案亦未合法發還或賠償告
      訴人，宣告沒收亦無過苛、欠缺刑法上之重要性、犯罪所
      得價值低微，或為維持受宣告人生活條件之必要等情形，
      爰依刑法第38條之1第1項前段、第3項之規定宣告沒收，
      並於全部或一部不能沒收或不宜執行沒收時，追徵其價額
      。
（二）被告用以犯本案事實欄一、二所示竊盜犯行所持用之未扣
      案鐵橇1支，查無證據足認現尚存在，且欠缺刑法上之重
      要性，爰依刑法第38條之2第2項規定，不予宣告沒收。
據上論斷，應依刑事訴訟法第273 條之1 第1 項、第299 條第1
項前段，判決如主文。
本案經檢察官楊挺宏提起公訴，檢察官賴瀅羽到庭執行職務。
中　　華　　民　　國　　111 　年　　8 　　月　　26　　日
                  刑事審查庭  法　官　陳俐文
以上正本證明與原本無異。
如不服本判決應於收受判決後20日內向本院提出上訴書狀，並應
敘述具體理由。其未敘述上訴理由者，應於上訴期間屆滿後20日
內向本院補提理由書(均須按他造當事人之人數附繕本)「切勿逕
送上級法院」。 
　　　　　　　　　　　　　　　書記官　陳俐蓉　　　　　　
中　　華　　民　　國　　111 　年　　8 　　月　　26　　日
中華民國刑法第321條
犯前條第1項、第2項之罪而有下列情形之一者，處6月以上5年以
下有期徒刑，得併科50萬元以下罰金：
一、侵入住宅或有人居住之建築物、船艦或隱匿其內而犯之。
二、毀越門窗、牆垣或其他安全設備而犯之。
三、攜帶兇器而犯之。
四、結夥三人以上而犯之。
五、乘火災、水災或其他災害之際而犯之。
六、在車站、港埠、航空站或其他供水、陸、空公眾運輸之舟、
    車、航空機內而犯之。
前項之未遂犯罰之。
中華民國刑法第354條
毀棄、損壞前二條以外之他人之物或致令不堪用，足以生損害於
公眾或他人者，處2年以下有期徒刑、拘役或1萬5千元以下罰金
。
附表：
編號 物品（暨數量） 1 現金新臺幣4,490元 2 現金新臺幣5,000元 3 監視器鏡頭1個